# 求助版主，有关股权收购的问题

提问人：lighting 时间：2021-05-22 08:54:53
甲公司目前股权结构如下：A公司持有35%，B公司持有30%,C公司持有20%，D公司持有15%;D公司为B公司的控股股东，可合计控制甲公司45%的表决权，实现控股甲公司；
现在B公司拟收购A公司的35%的股权，实现B公司直接控制甲公司，那么疑问： 1 、本次收购是否属于同一控制下收购？ 2 、D公司为 2020 年末通过收购其他股东的15%股权入股甲公司，D公司以及B公司通过两次收购实现对甲公司的收购可否作为一揽子交易，视为非同一控制下收购。

回答人：chenyiwei
1 、本次两个交易对手B、A并非处于同一控制下，故不属于同一控制下的收购。
2 、虽然在交易前后甲公司均是受到D的最终控制，但是对D、B而言，该交易均属于收购少数股权的交易。根据同一控制下合并的会计处理是将最终控制方合并报表层面的会计处理“下推”到合并方这一点，也可以得出同样的结论。即B个别报表层面对于收购A所持35%股权形成的长期股权投资应按收购少数股权的原则，按照实际收购价格作为投资成本。
3 、D公司为 2020 年末通过收购其他股东的15%股权入股甲公司，但仅仅依据这一点不能证明两次股权收购属于一揽子交易。需要通过其他证据来证明，例如两次股权收购的交易对手是否相同或者彼此存在关联方关系；作价依据是否相同；两次交易是否互为成立条件等。